【裁判字號】    94,上重訴,63
【裁判日期】    950309
【裁判案由】    毒品危害防制條例
【裁判全文】
臺灣高等法院臺中分院刑事判決        94年度上重訴字第63號
上  訴  人
即  被  告  甲○○
                    （另案在臺灣台中監獄執行中）
指定辯護人  本院公設辯護人  丁○○
上  訴  人
即  被  告  乙○○
指定辯護人  鄭聯芳  律師
上列上訴人等因毒品危害防制條例案件，不服臺灣彰化地方法院
94年度訴字第1103號中華民國94年11月18日第一審判決（起訴案
號：臺灣彰化地方法院檢察署94年度偵字第3446號），提起上訴
，本院判決如下：
    主  文
原判決撤銷。
甲○○共同連續販賣第一級毒品，處有期徒刑拾貳年；扣案如附
表編號一所示之物均沒收銷燬之；如附表編號二所示之物、
海洛因外包拾柒個（空包裝合計重肆點肆捌公克），均沒收之；
未扣案之如附表編號三所示因販賣第一級毒品所得之財物均沒
收之，如全部或一部不能沒收時，以其財產抵償之。又連續販賣
第二級毒品，處有期徒刑伍年；扣案如附表編號四所示之物沒
收銷燬之；如附表編號二(2)(3)(4)(5)所示之物、甲基安非他命外
包壹個，均沒收之；未扣案之如附表編號五所示因販賣第二級
毒品所得之財物均沒收之，如全部或一部不能沒收時，以其財產
抵償之。應執行有期徒刑拾陸年；扣案如附表編號一、編號四
所示之物均沒收銷燬之；如附表編號二所示之物、海洛因外包
拾柒個（空包裝合計重肆點肆捌公克）、甲基安非他命外包壹個
，均沒收之；未扣案之如附表編號三、五所示因販賣第一、二
級毒品所得之財物均沒收之，如全部或一部不能沒收時，以其財
產抵償之。
乙○○共同連續販賣第一級毒品，處有期徒刑拾貳年；扣案如附
表編號一所示之物均沒收銷燬之；如附表編號二所示之物、
海洛因外包拾柒個（空包裝合計重肆點肆捌公克），均沒收之；
未扣案之如附表編號三所示因販賣第一級毒品所得之財物均沒
收之，如全部或一部不能沒收時，以其財產抵償之。
乙○○被訴販賣第二級毒品部分，無罪。
    事  實
一、甲○○（綽號「董仔」）、乙○○（綽號「煌哥」、「王哥
    」）二人為圖謀暴利，竟共同意圖營利，基於販賣第一級毒
    品海洛因之概括犯意聯絡，自民國九十四年一月間起，由甲
    ○○先向真實姓名不詳、綽號「阿堯」、「大頭仔」、「阿
    昆」、「阿發」等成年男子購入第一級毒品海洛因後，以毒
    品攪拌器、糖粉加以稀釋並以電子磅秤秤重後分裝成袋，提
    供與乙○○一同販賣。甲○○並以本人名義或使用乙○○名
    義所申請之0000000000號（客戶名稱甲○○）、000000
    00 00號（客戶名稱乙○○）、0000000000 號（客戶名稱
    乙○○）、0000000000號（客戶名稱乙○○）門號晶片卡
    裝在如附表編號二(1)之行動電話機具上（上開晶片
    部分）、如附表編號二(3)之行動電話機具上（上開晶片
    部分），供為與乙○○作為販毒聯絡工具，俟如附表壹所示
    「販賣對象」欄所載欲購買毒品海洛因之人撥打前開行動電
    話前來而與接聽電話之甲○○、乙○○約定所購買海洛因之
    數量及金額後，約定在乙○○位於彰化縣芬園彰南路三段四
    八三號住處、乙○○上址住處附近或購買者之住處等地，以
    高於進價之價格，交付販賣予如附表壹所示「販賣對象」欄
    所載之人多次，販賣海洛因之時間、數量、次數及販賣所得
    詳見附表壹所示；而其中推由乙○○販出者，每賣出以一千
    元言，乙○○可得新臺幣（下同）二百元，餘則歸甲○○取
    得。甲○○另意圖營利，單獨基於販賣第二級毒品甲基安非
    他命之概括犯意，先將購得之甲基安非他命（起訴書誤載為
    安非他命）以電子磅秤加以秤重後分裝成袋，再以附表編
    號二(3)之行動電話機具及上開0000000000號晶片或其他行動
    電話門號作為聯絡工具，俟如附表貳所示「販賣對象」欄所
    載欲購買毒品甲基安非他命之人撥打前開行動電話前來而與
    接聽電話之甲○○約定所購買甲基安非他命之數量及金額後
    ，約定在彰化縣芬園彰南路上等地，以高於進價之價格，交
    付販賣予如附表貳所示「販賣對象」欄所載之人多次，販賣
    甲基安非他命之時間、數量、次數及販賣所得詳見附表貳所
    示。嗣於九十四年五月四日下午一時三十分許，為警循線在
    甲○○位於彰化縣芬園鄉○○村○○路○段六二號住處查獲
    ，並在上開住處及其使用之車牌號碼二四一九─ＬＪ號自小
    客車內起出其所持有如附表編號一(1)所示之海洛因共計十
    五包、如附表編號四所示之甲基安非他命一包、其所有如
    附表編號二(1)所示之行動電話一支、0000000000號、0000
    000000號、0000000000號門號晶片卡各一張（上開行動電話
    、晶片卡係供甲○○、乙○○販賣第一級毒品之用）、如附
    表編號二(2)所示之分裝袋三大包（上開物品供甲○○、乙
    ○○販賣第一級毒品預備之用、供甲○○販賣第二級毒品預
    備之用）、編號二(6)毒品攪拌器一個、編號二(7)糖粉二包（
    上開物品供甲○○、乙○○販賣第一級毒品之用）；又於同
    日下午二時許，為警在乙○○位於彰化縣芬園鄉○○路○段
    四八三號住處查獲，並起出乙○○所持有之如附表編號一
    (2)所示之海洛因二包、甲○○嗣後提供給乙○○使用之如附
    表編號二(3)所示之行動電話一支及0000000000號門號晶片
    卡一枚（上開行動電話、晶片卡係甲○○所有供其與乙○○
    販賣第一級毒品之用，及供甲○○販賣第二級毒品之用）；
    再於同日下午三時許，為警在甲○○位於南投市○○路九二
    之二號租處起獲其所有如附表編號二(4)、(5)所示之電子磅
    秤一台（供甲○○、乙○○販賣第一級毒品之用、供甲○○
    販賣第二級毒品之用）、分裝袋一大包（供甲○○、乙○○
    販賣第一級毒品預備之用、供甲○○販賣第二級毒品預備之
    用）等物扣案。
二、案經彰化縣警察局移送臺灣彰化地方法院檢察署檢察官偵查
    起訴。
    理  由
一、訊據上訴人即被告甲○○對於其綽號為「董仔」，有向綽號
    「阿堯」、「大頭仔」、「阿昆」、「阿發」等人購買毒品
    ，並於上開時地為警查獲上開物品等事實直承不諱；次訊之
    上訴人即被告乙○○對於其綽號為「煌哥」、「王哥」之事
    實，亦不諱言。惟被告甲○○、乙○○二人均否認有何上揭
    販賣毒品之犯行，被告甲○○辯稱：其並未販賣海洛因、甲
    基安非他命，伊係與附表壹、貳所示之證人陳黃怡等人共同
    出資購買毒品云云；被告乙○○則辯稱：其並未販賣海洛因
    云云。惟查：
  (一)證人陳黃怡、張喬喬、林漢志、林源興等人向被告二人購買
    毒品海洛因，證人林漢志、張喬喬向被告甲○○購買甲基安
    非他命之事實，業據上開證人證述甚詳：1.證人陳黃怡於原
    審審理交互詰問時證稱：「（是否知道被告乙○○的姓名？
    ）我只知道綽號，是王哥」、「（打電話給王哥幾次？）我
    有把握的有十次。我是要跟他買海洛因，壹仟元的買二次，
    其他都是要買伍佰元，伍佰元的大約八次，我每次打王哥這
    支電話去都是王哥接，沒有別人接」等語；被告二人並均表
    示對於證人陳黃怡證言沒有意見（見原審卷(一)第158 頁反面
    、160頁反面、161頁正面）。2.證人張喬喬於原審審理交互
    詰問時證稱：「（‧‧‧九十四年二月五日向甲○○購買五
    千元海洛因，三月二十四日購買壹仟元，四月七日購買八百
    元，有何意見？）三次我都有拿到海洛因」、「根據通聯所
    述才是正確的，我一共向甲○○購買三次，就是五千元、壹
    仟元，八百元」、「有無向兩位被告購買安非他命？）跟甲
    ○○購買過一次，是在九十四年三月間，我買半錢四千五百
    元，我們約在芬園鄉○○○路路旁」等語（見原審卷(一)第16
    6頁正面）。3.證人林漢志於原審審理交互詰問時證稱：「
    （你於九十四年五月六日於警察局指認的照片之人，現在是
    在場？）有的，當庭指認被告甲○○、乙○○」、「（九十
    四年五月六日於警詢所述是否實在？）實在」、「（警詢筆
    錄是否依據你的陳述記載？）是的」、「（簽名前有無看過
    筆錄內容？）有的，沒有問題」、「（在哪裡交易？）有時
    候他們叫我在家等，大部分都是在芬園鄉○○○路路旁」、
    「（向被告二人拿毒品的次數、金額是否警詢所述才正確？
    ）是的，我在警察局記的比較清楚」等語（見原審卷(一)第16
    7- 169頁）。而證人林漢志於警詢時經警方提示通訊監察譯
    文表後陳稱：94年1月23 日該通電話是向甲○○購買海洛因
    ，價格10000元，前次是向他購買3000元的海洛因，94年1月
    26日16時9分該通電話是向甲○○購買海洛因，價格9000 元
    ，94年1月26日17時43分該通電話是向甲○○購買海洛因，
    價格9000元，94年1月28 日該通電話是向甲○○購買海洛因
    ，價格9000元，94年1月30 日該通電話是向甲○○購買海洛
    因（由譯文知悉該次價格為4000元），94年3月2日該通電話
    是向甲○○購買海洛因，價格9000元，94年4月11 日該通電
    話是向甲○○購買海洛因，價格4000元，94年2月5日該通電
    話是向乙○○購買海洛因，價格1000元，94年2月19 日該通
    電話是向乙○○購買海洛因，價格1000元，94年3月12 日該
    通電話是向乙○○購買海洛因，價格1500元，94年2月22 日
    打給甲○○之0000000000號之該通電話是向甲○○購買（甲
    基）安非他命，價格4500元，94年3月5日該通電話是向甲○
    ○購買（甲基）安非他命，價格2000元等語甚詳（見偵查卷
    第99-109頁）。4.證人林源興於原審審理交互詰問時證稱：
    「有無於警詢筆錄簽名？）有的」、「警詢筆錄製作後，警
    察有無提示給你看？）我有看，但是我現在沒有印象當時說
    甚麼」、「（看完後是否有發現警詢筆錄裡面內容記載與你
    陳述有不同的地方？）沒有」、「（在警察局時警察有無對
    你刑求？）沒有」、「（使用的手機號碼）0000000000號」
    等語（見原審卷(一)第162、163頁）。而依證人林源興於警詢
    時所陳，伊曾向綽號「董仔」之甲○○、伊同學綽號「王哥
    」之乙○○購買過毒品，係分別於94年2月至3月間，以電話
    事先聯絡購買毒品，前後向甲○○、乙○○各購買三次海洛
    因，每次都是一包價格一千元等語；又經警方提示通訊監察
    譯文表後陳稱94年3月21日當天向乙○○買2000 元的海洛因
    ，當天共向他購買二次海洛因計4000元等語甚詳（見偵查卷
    第82、83頁）。此外，並有通訊監察書、通訊監察譯文表，
    以及0000000000、0000000000、0000000000、0000000000號
    門號之客戶資料、中華電信（行動）資料查詢在卷可稽（見
    偵查卷第124、125頁）。且被告甲○○與乙○○自九十四年
    一月間起，由被告甲○○提供海洛因與被告乙○○一同販賣
    ，而其中推由乙○○販出者，每賣出以一千元言，乙○○可
    得二百元，餘則歸甲○○取得等情，已據被告甲○○於偵查
    中以證人身分證述綦詳，其證稱：乙○○自94年1 月份起幫
    伊販賣毒品，販賣毒品所得如賣1000元，伊得800 元，乙○
    ○得200元，伊一次買進海洛因一錢，可分成30 幾包，有另
    外摻糖粉稀釋，0000000000、0000000000、0000000000號門
    號是伊在使用，0000000000號門號電話是伊交給乙○○使用
    等語甚詳（見偵查卷第17、18頁）；被告乙○○於偵查中亦
    證實0000000000號門號電話是甲○○交給伊使用等情不諱（
    見偵查卷第22頁），足見被告二人確有共同販賣第一級毒品
    情事。
  (二)雖證人陳黃怡於原審審理行交互詰問初始陳稱伊未施用毒品
    ，伊曾約乙○○，要向他買海洛因，但乙○○沒有來，也沒
    有拿海洛因給伊云云；證人張喬喬於原審審理初始證稱係請
    甲○○幫忙調海洛因云云；證人林漢志於原審審理時另證稱
    不是向被告二人買毒品，而是跟他們調貨（毒品）云云；證
    人林源興於原審證稱：伊未曾與甲○○、乙○○聯絡過，乙
    ○○是伊國中同學，畢業後未再見過面云云。然證人陳黃怡
    、張喬喬於原審同日審理時稍後已明確證述有向被告購買毒
    品等情，且被告二人對於陳黃怡之證述復表示「沒有意見」
    ，而證人張喬喬部分，復有通訊監察譯文表在卷可佐，足見
    證人陳黃怡、張喬喬於原審作證初始所為有利於被告二人之
    證述，均係一時迴護被告二人之詞，不足採信。另依證人林
    漢志於原審審理交互詰問時所證內容為實在之警詢筆錄記載
    ，被告等確有附表壹編號三之多次販賣第一級毒品、被告甲
    ○○確有附表貳編號一、二之販賣第二級毒品犯行，而此部
    分亦有詳細之通訊監察譯文表足資佐證，顯然證人林漢志於
    原審作證初始證稱：不是向被告二人買毒品，而是跟他們調
    貨（毒品）云云，亦係一時迴護被告二人之詞，並不足採。
    再依證人林源興於原審審理交互詰問時所證內容為實在之警
    詢筆錄記載，被告等確有附表壹編號四之多次販賣第一級毒
    品犯行，而此部分亦有通訊監察譯文表在卷足資佐證，顯然
    證人林源興於原審作證時所述未曾與甲○○、乙○○聯絡過
    ，亦即否認有向被告等購買海洛因之情事，應係事後迴護被
    告二人之詞，同不足採信。再，被告甲○○於本院審理時辯
    稱其於偵查中之前開所述，是檢察官要伊承認才讓伊交保，
    伊是因為要交保才承認的，且當時伊毒癮發作云云。然被告
    甲○○於偵查中經偵訊後，檢察官並未諭知交保，而是聲請
    原審法院羈押，被告甲○○於羈押訊問時亦坦稱被告乙○○
    要幫伊賣毒品等語，若被告甲○○於檢察官偵訊時係因檢察
    官有以交保利誘之，則其於檢察官向原審法院聲請羈押時，
    即應向訊問之法官供出實情，然其並未如此之為，反證述如
    前，顯然其辯稱檢察官對其以交保利誘，其於偵查始為不實
    陳述之說法，僅係事後卸責之詞。再就被告甲○○於偵查時
    所為陳述觀之，其陳述內容舉凡毒品來源、販賣毒品之時間
    、與乙○○如何分配利益、毒品海洛因如何稀釋分裝、其平
    日使用手機號碼、乙○○使用手機號碼、其何以請乙○○分
    擔販賣毒品之行為等情，均鉅細靡遺證述在卷，衡情若被告
    甲○○於偵訊時係在毒癮發作之狀態中，何以能為如此詳細
    之證述，顯然其辯稱當時係在毒品發作狀態中，亦係事後卸
    責之詞，亦不足採信。再，證人即共同被告甲○○於原審、
    本院審理時證稱乙○○並未幫伊販賣毒品云云，應係迴護乙
    ○○並為自己辯解之詞，亦不足憑信。
  (三)按非法販賣海洛因、甲基安非他命，係政府大力嚴格查緝之
    違法行為，非可公然為之，而每次買賣之價量，亦隨時隨雙
    方關係之深淺、當時之資力、需求程度及對行情之認知等因
    素而機動調整，因之販賣之利得，除經坦承犯行，或價量俱
    臻明確者外，委難察得實情，職是之故，縱未確切查得販賣
    賺取實際差價，但除別有事證，足認係按同一價格轉讓確未
    牟利外，尚難執此認非法販賣之事證有所不足，致知過坦承
    者難辭重典，飾詞否認者反得逞僥倖，而失情理之平。況且
    ，海洛因、甲基安非他命價格昂貴，取得不易，凡為販賣之
    不法勾當者，苟無利可圖，應無甘冒被查緝法辦重刑之危險
    ，平白無端義務為該買賣之工作，是其販入之價格必較售出
    之價格低廉，而有從中賺取買賣差價牟利之意圖及事實，應
    屬合理之認定，足認被告二人就販賣第一級毒品部分、被告
    甲○○就販賣第二級毒品部分，主觀上均有意圖營利之意圖
    ，堪以認定。況被告甲○○於偵查中以證人身分證稱：其與
    乙○○自九十四年一月間起，由其提供海洛因與被告乙○○
    一同販賣，而其中推由乙○○販出者，每賣出以一千元言，
    乙○○可得二百元，餘則歸甲○○取得等語，益證被告二人
    就販賣第一級毒品部分主觀上均有意圖營利之意圖。
  (四)另查，扣押之白色粉末十五包、二包、顆粒一包，經送鑑定
    結果，該白色粉末十五包，均含海洛因成分，合計淨重十二
    點七七公克（空包裝總重四點零八公克），純度四七點五六
    ％，純質淨重六點０七公克；白色粉末二包，均含海洛因成
    分，合計淨重零點二九公克（空包裝總重零點四公克）；顆
    粒一包有甲基安非他命成分，淨重零點六四一０克，取樣零
    點零六三六克已鑑析用罄，餘淨重零點五七七四克等情，分
    別有法務部調查局鑑定通知書、憲兵司令部刑事鑑識中心鑑
    驗通知書各一紙在卷可稽（見原審卷(一)第61、63頁）。此外
    ，並有如附表編號一、二、四所示之物扣案可佐，本件事
    證明確，被告甲○○、乙○○二人前開犯行洵堪認定。又，
    本件證人林源興、林漢志於警詢所陳，與渠等於原審審理時
    所述有所不符，本院審酌其等於警詢中之證述距案發日較近
    ，當時記憶自較深刻，可立即反應所知，不致因時隔日久而
    遺忘案情；且較無來自被告或其他成員同庭在場之壓力而出
    於虛偽不實之指證，或事後串謀而故為迴護被告之機會，渠
    等於警詢中所為之陳述，客觀上應具有較可信之特別情況，
    且亦為證明犯罪事實存否所必要，依刑事訴訟法第一百五十
    九條之二規定，證人林源興、林漢志警詢中之證言自有證據
    能力。再按被告以外之人於偵查中向檢察官所為陳述，除顯
    有不可信之情況者外，得為證據，同法第一百五十九條之一
    第二項定有明文。偵查中對被告以外之人（包括證人、鑑定
    人、告訴人、被害人及共同被告等）所為之偵查筆錄，或被
    告以外之人向檢察官所提之書面陳述，性質上均屬傳聞證據
    。惟現階段刑事訴訟法規定檢察官代表國家偵查犯罪、實施
    公訴，依法其有訊問被告、證人及鑑定人之權，證人、鑑定
    人且須具結，而實務運作時，檢察官偵查中向被告以外之人
    所取得之陳述，原則上均能遵守法律規定，不致違法取供，
    其可信度極高，職是，被告以外之人前於偵查中已具結而為
    證述，除反對該項供述得具有證據能力之一方，已釋明「顯
    有不可信之情況」之理由外，不宜以該證人未能於審判中接
    受他造之反對詰問為由，即遽指該證人於偵查中之陳述不具
    證據能力。本件證人即共同被告甲○○於檢察官偵查中所為
    之陳述，依前所述，並無不法取供之情形，且被告乙○○亦
    未釋明上開供述有顯不可信之情況，依上說明，其於偵查中
    之證言對被告乙○○言，自亦具有證據能力。
二、按海洛因、甲基安非他命分別係屬毒品危害防制條例所定之
    第一級毒品及第二級毒品，均不得非法販賣。核被告甲○○
    、乙○○二人所為，均係犯毒品危害防制條例第四條第一項
    之販賣第一級毒品罪；被告甲○○另犯同條例第四條第二項
    之販賣第二級毒品罪。被告甲○○、乙○○二人為供販賣第
    一級毒品而持有第一級毒品、被告甲○○為供販賣第二級毒
    品而持有第二級毒品之低度行為，均應為販賣之高度行為所
    吸收，不另論罪。又被告甲○○、乙○○二人間，就販賣第
    一級毒品之犯行，有犯意聯絡與行為分擔，應論以共同正犯
    。再被告二人先後多次販賣海洛因、被告甲○○先後多次販
    賣甲基安非他命之犯行，均時間緊接，犯罪構成要件相同，
    顯各係基於概括之犯意反覆為之，均為連續犯，應依連續犯
    之規定，各以一罪論，並除法定刑中死刑、無期徒刑部分依
    法不得加重外，餘加重其刑。又查被告二人圖利而販賣毒品
    ，戕害國民健康、助長施用毒品惡習，所行固屬非是，然渠
    等獲利並非甚鉅，其惡性與犯罪情節較諸大量走私進口或長
    期販賣毒品之「大盤」、「中盤」毒販有重大差異，本院衡
    酌被告等犯罪情狀，認被告二人就販賣第一級毒品犯行縱量
    處法定最低本刑無期徒刑、被告甲○○就販賣第二級毒品犯
    行縱量處法定最低本刑有期徒刑七年，猶嫌過苛，誠為情輕
    法重，在客觀上仍足以引起一般人同情，爰均依刑法第五十
    九條規定酌量減輕其刑。上開有加重、減輕之事由，依法應
    先加重後減輕之。原審認被告二人就販賣第一級毒品、被告
    甲○○就販賣第二級毒品部分，犯罪事證明確，予以論罪科
    刑，固非無見。惟：本案尚乏積極明確之證據證明被告二人
    尚有販賣海洛因予證人洪冬舜之行為，原判決認被告二人有
    此部分之行為，已有未洽；又原判決未審酌被告二人所為合
    乎刑法第59條得酌量減輕其刑之規定，致未適用該條規定對
    被告二人酌量減輕其刑，亦有未合。被告甲○○、乙○○否
    認販賣海洛因給證人洪冬舜，指摘原判決不當，為有理由（
    詳後述）；惟被告二人均否認有販賣海洛因給附表壹所示之
    人及被告甲○○就販賣第二級毒品部分之上述意旨仍執陳詞
    ，否認犯罪，指摘原判決不當，則無理由，且原判決就此部
    分復有上述可議之處，即屬無可維持，自應由本院將原判決
    關於此部分撤銷改判。爰審酌被告甲○○、乙○○二人之素
    行、犯罪之動機、目的係為得一己之厚利、販賣毒品海洛因
    、甲基安非他命（甲○○部分）之期間、其二人販賣海洛因
    之次數、販賣毒品海洛因、甲基安非他命（甲○○部分）之
    所得財物、販賣毒品海洛因、甲基安非他命（甲○○部分）
    流通毒品之管道對社會治安、經濟所生危害非輕及其二人犯
    罪後之態度等一切情狀，各量處如主文第二、三項所示之刑
    ，並就被告甲○○部分定其應執行之刑，以示懲儆。
三、扣案如附表編號一、四所示之物，均為查獲之毒品，均應
    依毒品危害防制條例第十八條第一項前段之規定宣告沒收銷
    燬之。又扣案如附表編號二(1)(3)所示之行動電話機具，係
    被告甲○○所有之物，業據其供明在卷，另四個門號或由甲
    ○○本人名義或使用乙○○名義所申請，是該晶片卡四張，
    應認屬甲○○所有；而如附表編號二(1)所示之行動電話一
    支、0000000000號、0000000000號、0000000000號門號晶片
    卡各一張，係供甲○○、乙○○販賣第一級毒品之用，另甲
    ○○嗣後提供給乙○○使用之如附表編號二(3)所示之行動
    電話一支及0000000000號門號晶片卡一枚，係供甲○○、乙
    ○○販賣第一級毒品之用，及供甲○○販賣第二級毒品之用
    ，均應依毒品危害防制條例第十九條第一項規定諭知沒收。
    附表編號二(6)毒品攪拌器一個、編號二(7)糖粉二包，為被
    告甲○○所有之物，已據其供明在卷，而依甲○○於偵查中
    所證，該二項物品應係供稀釋海洛因以便分裝販賣之用，該
    等物品應係供甲○○、乙○○販賣第一級毒品之用，應依毒
    品危害防制條例第十九條第一項規定諭知沒收。附表編號
    二(2)、(4)、(5)所示之物，為被告甲○○所有之物，已據被告
    甲○○供明在卷，雖被告甲○○因否認犯行而均陳稱上開物
    品並非供以販賣第一、二級毒品之用途，然衡以被告甲○○
    於偵查中證述之販賣方式（所販賣之毒品一千元有一定之重
    量及須加以分裝等語）及前開物品之性質及分裝袋之數量，
    堪認電子磅秤一台係被告二人供以販賣第一級毒品、被告甲
    ○○供以販賣第二級毒品所用之物，應依毒品危害防制條例
    第十九條第一項規定諭知沒收；另分裝袋三大包、一大包，
    應係被告等預備供分裝第一級毒品、被告甲○○預備供分裝
    第二級毒品出售之用，爰均依刑法第三十八條第一項第二款
    規定沒收之。又海洛因外包十七個、甲基安非他命外包一個
    ，該等外包係用於包裹毒品，防其裸露、潮濕，便於帶販
    賣，海洛因外包十七個應認係被告等所有供販賣第一級毒品
    毒品所用之物，甲基安非他命外包一個，應認係被告甲○○
    所有供販賣第二級毒品毒品所用之物，均應依毒品危害防制
    條例第十九條第一項之規定宣告沒收之（最高法院著有八十
    八年度台上字第五○三三號判決意旨參照）。再如附表編
    號三所示被告二人販賣第一級毒品之所得（均未扣案），均
    應依毒品危害防制條例第十九條第一項之規定宣告沒收，如
    全部或一部不能沒收時，應以被告二人之財產抵償之；另如
    附表編號五所示被告甲○○販賣第二級毒品之所得（均未
    扣案），應依毒品危害防制條例第十九條第一項之規定宣告
    沒收，如全部或一部不能沒收時，應以其財產抵償之。至除
    如附表編號一、二、四所示之物以外之其餘分屬被告二人
    所有之扣案行動電話七支、塑膠鏟管二支、及注射針筒一支
    、乙○○所有糖粉一包等物，被告二人均堅決否認與本案有
    關，依上開物品之性質及數量，尚難認係被告二人供販賣第
    一、二級毒品所用之物，爰均不予宣告沒收之。
四、公訴意旨另以：(1)被告甲○○自九十四年一月間起，尚有販
    賣第一級毒品海洛因給洪冬舜；(2)被告甲○○尚有販賣第二
    級毒品安非他命給陳黃怡、林源興、洪冬舜等人，因認被告
    甲○○就(1)部分涉犯毒品危害防制條例第四條第一項罪嫌，
    就(2)部分涉犯同條例第四條第二項罪嫌。公訴人認被告甲○
    ○分別有如上(1)(2)所示之犯行，係以此部分事實業據證人陳
    黃怡、林源興、洪冬舜分別證述在卷，並有上開物品扣押、
    通訊監察譯文、電話通聯紀錄等在卷可稽為其論據。經查：
    依陳黃怡、林源興、洪冬舜於警詢、原審審理時所述，渠等
    並未供述有向被告甲○○購買第二級毒品安非他命（或甲基
    安非他命）情事；另上開扣押物品、通訊監察譯文表、電話
    通聯紀錄等亦不能證明被告甲○○有此部分犯行，自無法認
    定被告甲○○有販賣第二級毒品安非他命（或甲基安非他命
    ）給陳黃怡、林源興、洪冬舜等人之行為。次查，證人洪冬
    舜於警詢時雖供稱其自94年3月初至4月中旬向綽號王哥之人
    購買海洛因15次，並指認王哥之相片即為被告乙○○。惟證
    人洪冬舜於原審審理時則稱販賣毒品給伊綽號王哥之人，並
    非在場之被告乙○○、甲○○，在警局指認照片，是警察告
    訴伊，王哥就是這個人，是警察叫伊指認的，乙○○之姓名
    是警察寫的，伊不知道他的真實姓名，只知道綽號，警察說
    那個人就是王哥，叫伊指認他等語。證人洪冬舜於警詢、原
    審審理時就販賣毒品海洛因給伊之人，前後所述不一，而辯
    護人又否認洪冬舜警詢筆錄具有證據能力；且查，證人洪冬
    舜於原審描述之「王哥」係：「他胖胖的，他都是騎機車去
    我家，他約是二十幾歲的男子。頭髮理平頭」（見原審卷(二)
    第104 頁反面），此與被告乙○○之年齡、長相（見偵查卷
    第118 頁反面）並不相符，足見證人洪冬舜警詢所述，並無
    具有較可信之特別情況，尚難認其警詢所述有例外之證據能
    力。此外，復查無其他積極明確之證據足認被告甲○○有上
    開(1)(2)之犯行，惟公訴人認被告甲○○所涉此部分犯行與其
    前開有罪部分間分別有連續犯裁判上一罪之關係，爰不另為
    無罪之諭知。
五、公訴意旨另以：(1)被告乙○○輝自九十四年一月間起，尚有
    販賣第一級毒品海洛因給洪冬舜；(2)被告乙○○尚有販賣第
    二級毒品安非他命給林漢志、張喬喬、陳黃怡、林源興、洪
    冬舜等人，因認被告乙○○就(1)部分涉犯毒品危害防制條例
    第四條第一項罪嫌，就(2)部分涉犯同條例第四條第二項罪嫌
    。公訴人認被告乙○○分別有如上(1)(2)所示之犯行，係以此
    部分事實業據證人林漢志、張喬喬、陳黃怡、林源興、洪冬
    舜分別證述在卷，並有上開物品扣押、通訊監察譯文、電話
    通聯紀錄等在卷可稽為其論據。經查：依林漢志、張喬喬、
    陳黃怡、林源興、洪冬舜於警詢、原審審理時所述，渠等並
    未供述有向被告乙○○購買第二級毒品安非他命（或甲基安
    非他命）情事；另上開扣押物品、通訊監察譯文表、電話通
    聯紀錄等亦不能證明被告乙○○有此部分犯行，自無法認定
    被告乙○○有販賣第二級毒品安非他命（或甲基安非他命）
    給林漢志、張喬喬、陳黃怡、林源興、洪冬舜等人。雖被告
    甲○○於偵查中證稱：「（安非他命如何賣？）要問乙○○
    才知道，進價一兩 20000多元，我一次進一兩或半兩」等語
    （見偵查卷第18頁正面），然其語焉不詳；況證人林漢志、
    張喬喬均稱係向被告甲○○購買安非他命（應為甲基安非他
    命），自難以認被告乙○○有參與販賣第二級毒品之犯行。
    雖證人林漢志於94年2月22日購買第二級毒品時，係撥打000
    0000000 號電話，而該電話使用人名義為乙○○，然證人林
    漢志明確證稱其係向被告甲○○購買第二級毒品（見偵查卷
    第102頁反面），而該0000000000號電話之啟用日為2004年1
    2月25日（見偵查卷第124頁），且依被告甲○○於偵查中所
    述，該0000000000號電話，伊是最近幾個月才交給乙○○使
    用等語以觀，亦難因此認被告乙○○有何參與販賣第二級毒
    品之行為。次查，證人洪冬舜於警詢時雖供稱其自 94年3月
    初至4月中旬向綽號王哥之人購買海洛因 15次，並指認王哥
    之相片即為被告乙○○。惟證人洪冬舜於原審審理時則稱販
    賣毒品給伊綽號王哥之人，並非在場之被告乙○○、甲○○
    ，在警局指認照片，是警察告訴伊，王哥就是這個人，是警
    察叫伊指認的，乙○○之姓名是警察寫的，伊不知道他的真
    實姓名，只知道綽號，警察說那個人就是王哥，叫伊指認他
    等語。證人洪冬舜於警詢、原審審理時就販賣毒品海洛因給
    伊之人，前後所述不一，而辯護人又否認洪冬舜警詢筆錄具
    有證據能力；且查，證人洪冬舜於原審描述之「王哥」係：
    「他胖胖的，他都是騎機車去我家，他約是二十幾歲的男子
    。頭髮理平頭」（見原審卷(二)第104頁反面） ，此與被告乙
    ○○之年齡、長相（見偵查卷第118頁反面） 並不相符，足
    見證人洪冬舜警詢所述，並無具有較可信之特別情況，尚難
    認其警詢所述有例外之證據能力。此外，復查無其他積極明
    確之證據足認被告乙○○有上開(1)(2)之犯行，不能證明被告
    乙○○犯罪，惟公訴人認被告乙○○所涉販賣第一級毒品部
    分犯行與其前開販賣第一級毒品經認定有罪部分間有連續犯
    裁判上一罪之關係，爰不另為無罪之諭知。而被告乙○○被
    訴販賣第二級毒品部分，原審未為詳查，遽對被告乙○○論
    罪科刑，自有未當，被告乙○○就被訴販賣第二級毒品部分
    之上訴意旨否認犯罪，指摘原判決此部分不當，為有理由，
    自應由本院將原判決此部分撤銷改判，並以不能證明被告有
    販賣第二級毒品之行為，為被告乙○○無罪之諭知。
據上論結，應依刑事訴訟法第三百六十九條第一項前段、第三百
六十四條、第二百九十九條第一項前段、第三百零一條第一項，
毒品危害防制條例第四條第一項、第二項、第十八條第一項前段
、第十九條第一項，刑法第十一條前段、第二十八條、第五十六
條、第五十九條、第五十一條第五款、第三十八條第一項第二款
，判決如主文。
本案經檢察官丙○○到庭執行職務。
中    華    民    國    95    年    3     月    9     日
              刑事第四庭  審判長法  官  洪  耀  宗
                                法  官  劉  登  俊
                                法  官  江  德  千
上列正本證明與原本無異。
如不服本判決應於收受送達後十日內向本院提出上訴書狀，其未
敘述上訴之理由者並得於提起上訴後十日內向本院補提理由書（
均須按他造當事人之人數附繕本）。
                                書記官  吳  麗  琴
中    華    民    國    95    年    3     月    10    日
【附錄論罪科刑法條】
毒品危害防制條例第四條第一項、第二項：
製造、運輸、販賣第一級毒品者，處死刑或無期徒刑；處無期徒
刑者，得併科新臺幣一千萬元以下罰金。
製造、運輸、販賣第二級毒品者，處無期徒刑或七年以上有期徒
刑，得併科新臺幣七百萬元以下罰金。
附表壹：（被告二人連續販賣第一級毒品海洛因部分）
┌──┬────┬────────┬────────────┬─────┐
│編號│販賣對象│    販賣時間    │  販賣數量、次數及價格  │ 所得財物 │
├──┼────┼────────┼────────────┼─────┤
│一  │陳黃怡  │自94年1月至94年5│(1)一千元之海洛因：共計二│總計六千元│
│    │        │月4日下午一時三 │  次。                  │          │
│    │        │十分許前之期間內│(2)五百元之海洛因：共計八│          │
│    │        │                │  次。                  │          │
├──┼────┼────────┼────────────┼─────┤
│二  │張喬喬  │(1)94年2月5日    │(1)五千元之海洛因。      │總計六千八│
│    │        │(2)94年3月24日   │(2)一千元之海洛因。      │百元      │
│    │        │(3)94年4月7日    │(3)八百元之海洛因。      │          │
├──┼────┼────────┼────────────┼─────┤
│三  │林漢志  │(1)94年1月某日   │(1)三千元之海洛因。      │總計六萬零│
│    │        │(2)94年1月23日   │(2)一萬元之海洛因。      │五百元。  │
│    │        │(3)94年1月26日   │(3)九千元之海洛因。      │          │
│    │        │  下午4時9分許  │                        │          │
│    │        │(4)94年1月26日   │(4)九千元之海洛因。      │          │
│    │        │  下午5時43分   │                        │          │
│    │        │(5)94年1月28日   │(5)九千元之海洛因。      │          │
│    │        │(6)94年1月30日   │(6)四千元之海洛因。      │          │
│    │        │(7)94年2月5日    │(7)一千元之海洛因。      │          │
│    │        │(8)94年2月19日   │(8)一千元之海洛因。      │          │
│    │        │(9)94年3月2日    │(9)九千元之海洛因。      │          │
│    │        │(10)94年3月12日   │(10)一千五百元之海洛因。  │          │
│    │        │()94 年4月11日│()四千元之海洛因。    │          │
├──┼────┼────────┼────────────┼─────┤
│四  │林源興  │(1)94年2、3月間  │(1)一千元之海洛因：共計六│總計一萬元│
│    │        │                │  次。                  │          │
│    │        │(2)94年3月21日   │(2)二千元之海洛因：共計二│          │
│    │        │                │  次。                  │          │
└──┴────┴────────┴────────────┴─────┘
附表貳：（被告甲○○連續販賣第二級毒品甲基安非他命部分）
┌──┬────┬───────┬────────────┬─────┐
│編號│販賣對象│   販賣時間   │  販賣數量、次數及價格  │ 所得財物 │
├──┼────┼───────┼────────────┼─────┤
│一  │林漢志  │94年2月22日   │四千五百元之甲基安非他命│四千五百元│
├──┼────┼───────┼────────────┼─────┤
│二  │林漢志  │94年3月5日    │二千元之甲基安非他命    │二千元    │
├──┼────┼───────┼────────────┼─────┤
│三  │張喬喬  │94年3月間某日 │四千五元之甲基安非他命  │四千五百元│
└──┴────┴───────┴────────────┴─────┘
附表：
一、(1)海洛因十五包（合計淨重十二點七七公克，純度四七點五
      六％，純質淨重六點○七公克）。
    (2)海洛因二包（合計淨重零點二九公克）
二、(1)ＮＯＫＩＡ廠牌行動電話一支（在甲○○住處房間內查扣
      ，序號被刪除），及0000000000號（客戶名稱甲○○）、
      0000000000號（客戶名稱乙○○）、0000000000號（客戶
      名稱乙○○）門號晶片卡各一張。
    (2)分裝袋三大包。
    (3)行動電話一支，及0000000000號（客戶名稱乙○○）門號
      晶片卡一張（在乙○○住處查扣）。
    (4)電子磅秤一台。
    (5)分裝袋一大包。
    (6)毒品攪拌器一個。
    (7)糖粉二包（毛重10.6公克、5.5公克）
三、如附表壹編號一至四「所得財物」欄所示之財物。
四、甲基安非他命一包（淨重零點六四一○克，取樣零點零六三
    六克已鑑析用罄，餘淨重零點五七七四克）。
五、如附表貳編號一至三「所得財物」欄所示之財物。
                                                      Ｒ


司法院資訊處製作；財團法人民間司法改革基金會備份。
